【裁判字號】    95,抗,580
【裁判日期】    951130
【裁判案由】    撤銷假扣押
【裁判全文】
臺灣高等法院臺中分院民事裁定         95年度抗字第580號
抗  告  人  甲○○
相  對  人  乙○
上列當事人間聲請撤銷假扣押事件，抗告人對於民國95年9月28
日臺灣臺中地方法院95年度裁全聲字第746號裁定，提起抗告，
本院裁定如下：
    主  文
抗告駁回。
抗告訴訟費用由抗告人負擔。
    理  由
一、本件相對人於原法院聲請意旨略以兩造間前因確認買賣關係
    存在事件，抗告人曾聲請原法院以93年度裁全字第615號假
    扣押裁定，實施假扣押相對人之財產，嗣其假扣押所欲保全
    之本案請求（原法院93年度重訴字第20號確認買賣關係存在
    事件），相對人已得勝訴判決確定，為此聲請撤銷上開假扣
    押裁定云云，並提出原法院93年度重訴字第20號、本院94年
    度重上字第95號、最高法院95年度台上字第1861號民事判決
    影本等件為證。經原法院審核結果，認相對人之聲請於法並
    無不合，裁定撤銷前開假扣押裁定。
二、抗告意旨略以本件假扣押所欲保全之本案請求，雖經最高法
    院判決抗告人敗訴，唯抗告人業於法定期間內依法提起再審
    之訴，如該再審之訴經法院認為有理由，而為廢棄原確定判
    決，並變更有利於抗告人之判決，則抗告人之本案訴訟請求
    權自合法有效存在，因此原法院裁定撤銷前開准許假扣押之
    裁定，將使抗告人發生不能強制執行或甚難強制執行之情形
    ，為此提起抗告、求為撤銷原裁定，命原法院俟再審之訴終
    結後再為准否之裁定云云。
三、按假扣押之原因消滅、債權人受本案敗訴判決確定或其他命
    假扣押之情事變更者，債務人得聲請撤銷假扣押裁定。民事
    訴訟法第530條第1定有明文；本件原法院93年度全字第616
    號裁定准許抗告人以新台幣（以下同）321萬9千元或同額之
    金融機構可轉讓定期存單為相對人供擔保後得對於相對人之
    財產在965萬4千360元之範圍內予以假扣押；唯上開假扣押
    所欲保全之本案訴訟即抗告人等訴請相對人確認買賣關係存
    在事件，抗告人已受敗訴判決確定，有臺灣臺中地方法院93
    年度重訴字第20號、本院94年度重上字第95號判決、最高法
    院95年度台上字第1861號裁定可按。是抗告人即債權人之本
    案訴訟既經敗訴判決確定，揆諸前開說明，相對人聲請撤銷
    假扣押裁定，即屬有據，抗告人雖以前情置辯，唯提起再審
    之訴，並無阻斷確定判決之效力；抗告人所辯即不足採，從
    而抗告人指摘原裁定不當求予廢棄，即為無理由，自應駁回
    其抗告。
四、依民事訴訟法第495條之1第1項、第449條第1項、第95條、
    第78條，裁定如主文。
中    華    民    國    95    年    11    月    30    日
                    民事第五庭審判長法  官   林陳松
                                    法  官   王重吉
                                    法  官   古金男
以上正本係照原本作成。
再為抗告應以適用法規顯有錯誤為理由，並經本院之許可，該許
可以原裁定所涉及之法律見解具有原則上之重要性者為限。
如提起再抗告者應於裁定送達後十日內向本院提出抗告理由狀（
須按照他造人數附具繕本）並繳納抗告裁判費新臺幣壹仟元，同
時委任律師或具有律師資格之關係人為代理人。
                                    書記官   林世傑
中    華    民    國    95    年    12    月    4     日
                                                      Ｄ


司法院資訊處製作；財團法人民間司法改革基金會備份。
